臺灣桃園地方法院宣示判決筆錄　　　　 96年度審訴字第947號
公　訴　人　臺灣桃園地方法院檢察署檢察官
被　　　告　乙○○
上列被告因恐嚇案件，於中華民國96年12月21日下午5 時許，在
本院第十法庭宣示判決，出席職員如下：
　　　　　　法　官　林孟宜
　　　　　　書記官　魏里安
　　　　　　通　譯
法官起立朗讀判決主文、犯罪事實要旨、處罰條文、附記事項，
及告以上訴限制、期間並提出上訴狀之法院，且諭知記載其內容
：
一、主  文：
    乙○○以其他非法方法，剝奪人之行動自由，處有期徒刑參
    月，減為有期徒刑壹月又拾伍日，如易科罰金，以新臺幣壹
    仟元折算壹日，緩刑參年；又以強暴使人行無義務之事及妨
    害人行使權利，處有期徒刑貳月，減為有期徒刑壹月，如易
    科罰金，以新臺幣壹仟元折算壹日，緩刑參年；又以加害生
    命、身體、自由、名譽、財產之事，恐嚇他人致生危害於安
    全，處有期徒刑伍月，減為有期徒刑貳月又拾伍日，如易科
    罰金，以新臺幣壹仟元折算壹日。緩刑參年。應執行有期徒
    刑伍月，如易科罰金，以新臺幣壹仟元折算壹日。緩刑參年
    。緩刑期內應依附記事項(二)所載內容賠償林馨育新臺幣伍拾
    萬元。
二、犯罪事實要旨：
    乙○○與甲○○前為男女朋友，2 人於民國95年間分手，期
    間乙○○為挽回彼此感情，仍不斷以其所有之0000000000、
    0000000000號行動電話聯絡甲○○使用之0000000000號行動
    電話，若甲○○不予理會，則聯絡甲○○之胞妹林雅雯使用
    之0000000000號行動電話，要求甲○○與其聯絡或碰面，甲
    ○○不從，乙○○遂基於恐嚇之犯意，分別於附表1 、2 所
    示之時間，以其所有之前開2 支電話聯絡甲○○，或傳送簡
    訊至林雅雯使用之前開手機，對甲○○恫稱或要林雅雯轉知
    甲○○如附表1 、2 所示之言語，使甲○○因而心生畏懼，
    致生危害於安全。又於96年1 月7 日晚間某時許，駕駛車號
    9N－66 81 號自用小客車前往桃園縣平鎮市○○路○ 段217
    號甲○○住處前等候甲○○返家，嗣於同日晚間10時30分許
    ，見甲○○騎乘機車返回上址，又以強暴方法，以手臂勒住
    甲○○脖子要甲○○坐上前開車輛與其處理感情問題，而以
    此使甲○○行無義務之事。甲○○為免2 人再起糾紛，乃隨
    乙○○上車，由乙○○將車輛駕駛至平鎮市○○街文化國小
    對面停車，在車內並質問甲○○何以不與其聯絡，嗣又強取
    甲○○包包內之三星牌黑色手機及筆記本，查看甲○○近日
    之聯絡對象及平日活動，以此妨害甲○○使用手機及記事本
    之權利，經甲○○要求離去，乙○○竟向甲○○恫稱：「現
    在不談，哪也別想去，工作也不用做了，就一輩子都不用出
    門，最好保證不要住這裡被我找到，難保哪天你妹或你媽會
    出意外」、「若願意復合、聽話，就載你回家」等語，並將
    車門上鎖，而以此剝奪甲○○之行動自由，期間某不詳姓名
    年籍之友人前來上址與乙○○碰面，甲○○見乙○○已解除
    門鎖欲開啟車門離去，又遭乙○○以手鉤住脖子、摀住嘴巴
    ，並強押靠往乙○○肚子，而無從對外求救，迨該友人離去
    後，甲○○趁機開啟車門，亦遭乙○○拉回，經甲○○不斷
    以腳踹車門，卻不慎滑出車外，遭乙○○拉回後座，並對甲
    ○○恐嚇稱：「敢再開門就折斷你的手」、「再反抗就對付
    你家人，讓他們死」等詞，嗣於翌（8） 日凌晨0 時許，乙
    ○○因另有急事處理，始將甲○○載回前開住處，讓甲○○
    下車，並對甲○○稱：「你走出這個門就小心」等語後駕車
    離去，致甲○○心生畏懼，於同年9 日中午12時10分許向警
    方報案，經警於9 日中午12時30分許，在桃園縣中壢市○○
    街22巷15號乙○○住處前、上開車輛內扣得前開手機及筆記
    本各1 件。
三、處罰條文：
    刑法第302 條第1 項、第304 條第1 項、第305 條、第41條
    第1 項前段、第74條第1 項第1 款、第2 項第3 款，中華民
    國九十六年罪犯減刑條例第2 條第1 項第3 款、第7 條、第
    9 條、第10條第1 項。
四、附記事項：
    (一)本件被告犯罪時間均係在96年4 月24日之前，所犯為刑法
      第302 條第1 項、第304 條第1 項、第305 條之罪，且均
      宣告1 年6 月以下之刑，合於中華民國九十六年罪犯減刑
      條例第2 條第1 項第3 款規定之減刑要件，爰減其宣告刑
      二分之一。
    (二)被告願給付原告新台幣（下同）伍拾萬元。履行方式：
      １、97年1 月15日給付壹拾萬元。
      ２、餘款肆拾萬元自97年3 月15日起至98年10月15日止按
          月於每月15日給付貳萬元。
      ３、上開給付匯入原告指定之帳戶。
      ４、如有一期未履行，全部債務視為到期。
五、協商判決除有刑事訴訟法第455 條之4 第1 項第1 款於本訊
    問程序終結前，被告撤銷協商合意或檢察官撤回協商聲請者
    ；第2 款被告協商之意思非出於自由意志者；第4 款被告所
    犯之罪非第455 條之2 第1 項所定得以協商判決者；第6 款
    被告有其他較重之裁判上一罪之犯罪事實者；第7 款法院認
    應諭知免刑或免訴、不受理者情形之一，及違反同條第2 項
    「法院應於協商合意範圍內為判決；法院為協商判決所科之
    刑，以宣告緩刑或2 年以下有期徒刑、拘役或罰金為限」之
    規定者外，不得上訴。
六、如有前項得上訴之情形者，得自收受判決送達之日起10日內
    ，向本院提出上訴書狀，上訴於第二審法院。
中　　華　　民　　國　　96　　年　　12　　月　　21　　日
                            刑事庭法　官　林孟宜
以上正本證明與原本無異。
                                  書記官　魏里安
中　　華　　民　　國　　96　　年　　12　　月　　21　　日
附錄本案論罪科刑法條：
中華民國刑法第302 條第1 項規定：
私行拘禁或以其他非法方法，剝奪人之行動自由者，處5 年以下
有期徒刑、拘役或3 百元以下罰金。
中華民國刑法第304 條第1 項規定：
以強暴、脅迫使人行無義務之事或妨害人行使權利者，處3 年以
下有期徒刑、拘役或3 百元以下罰金。
中華民國刑法第305 條規定：
以加害生命、身體、自由、名譽、財產之事，恐嚇他人致生危害
於安全者，處2 年以下有期徒刑、拘役或3 百元以下罰金。
附表1（乙○○撥打電話聯絡甲○○部分）
┌────┬────┬────────────────────────┐
│ 編  號 │ 時  間 │      恐      嚇       內       容              │
├────┼────┼────────────────────────┤
│（一）  │95年3月 │  乙○○：有種你在外面亂來，你給我試試看，媽的手│
│        │至12月間│          腳我把你打斷你試試看。                │
│        │某日    │  甲○○：你講完了沒？                          │
│        │        │  甲○○：不要管我那麼多。                      │
│        │        │  乙○○：你再講一次。                          │
│        │        │  甲○○：管你去死。                            │
│        │        │  乙○○：看我跟你弄，你看我敢不敢阿，我跟你講，│
│        │        │          昨天開始叫人注意你，看哪個男的接近你，│
│        │        │          把你手腳打斷，沒有出事我跟你姓，從現在│
│        │        │          開始不要打電話沒人接，不要讓我火起來啊│
│        │        │          ，我跟你講我沒有耐性了，逼我發火你試試│
│        │        │          看，不知道我會做什麼。                │
├────┼────┼────────────────────────┤
│（二）  │95年3月 │  乙○○：不講話是不是，你現在最好給我下來，不出│
│        │至12月間│          聲啊，沒有關係，反正我那邊有你身分證影│
│        │某日    │          本，放很大張到崙坪到處亂貼，寫一些亂七│
│        │        │          八糟的話，看誰沒面子，要弄大家來弄，..│
│        │        │          .，不理我，沒關係，你聽好林馨育，你現 │
│        │        │          在給我聽清楚，你現在跟你媽講，最近這一│
│        │        │          段日子出門注意一點，哪天我會動手我不知│
│        │        │          道，看著辦，弄到我火大就死定了。      │
├────┼────┼────────────────────────┤
│（三）  │95年3月 │  乙○○：你講話阿，你又要開始不出聲是不是。    │
│        │至12月間│  甲○○：你又不匯款。                          │
│        │某日    │  乙○○：我說我當面拿。                        │
│        │        │  乙○○：反正違約是你不是我，租，你看誰敢租，你│
│        │        │          租一個我鬧一個，你看誰敢租，你要繼續躲│
│        │        │          繼續不接，我就每天鬧啊，我已經講過，我│
│        │        │          好好跟你講，你好好講大家就沒事，你喜歡│
│        │        │          跟我扯，我就跟你鬧啊。                │
├────┼────┼────────────────────────┤
│（四）  │95年3月 │  甲○○：你何必要講成這樣。                    │
│        │至12月間│  乙○○：你掛什麼東西。                        │
│        │某日    │  甲○○：你不要再傳什麼簡訊，留什麼言，你再傳我│
│        │        │          都會傳給你媽，你所說的一切我都錄下來了│
│        │        │          。                                    │
│        │        │  乙○○：隨便，我就直接押人，你看著啊，無所謂，│
│        │        │          反正要玩大家來玩，我人多的是，時間也多│
│        │        │          的是，我就陪你玩，你再繼續弄到我不爽，│
│        │        │          你看我敢不敢押人啊。                  │
│        │        │  甲○○：你押人就犯法。                        │
│        │        │  乙○○：隨便啦。                              │
│        │        │  乙○○：操，你再給我講這種話，你試試看。      │
│        │        │  甲○○：夜路走多了總會碰到鬼。                │
│        │        │  乙○○：那又怎樣，反正只要我出事了，我已經交代│
│        │        │          過了，要人去找你，我已經交代下去，要玩│
│        │        │          大家來玩，現在馬上給我到樓下來。      │
│        │        │  甲○○：你要死你自己去死，不要牽拖一堆人。    │
│        │        │  乙○○：你覺得我會放過你嗎。                  │
│        │        │  甲○○：去啊，你直接去死啊。                  │
│        │        │  乙○○：來啊，看著辦，對啊，看誰狠，我死也要拖│
│        │        │          你走，管你要不要，現在馬上給我下來。  │
│        │        │  甲○○：為什麼要聽你的？                      │
├────┼────┼────────────────────────┤
│（五）  │95年3月 │  乙○○：你現在馬上給我下來聽到沒有，你再繼續裝│
│        │至12月間│          死沒有關係，你趕快打電話給你妹叫她最好│
│        │某日    │          不要回來，不要因為你的關係，回來會很慘│
│        │        │          ，先跟你講清楚，最好早點提醒她。      │
├────┼────┼────────────────────────┤
│（六）  │95年3月 │  乙○○：你再儘量扯啊，沒有關係，你想死是不是，│
│        │至12月間│          你再儘量講啊，你看著，我跟你講過我要做│
│        │某日    │          就要做到底啊，我現在不動手，不表示你以│
│        │        │          後就不會有事。                        │
│        │        │  甲○○：那你應該要去看醫生。                  │
│        │        │  乙○○：你再講一次你試試看。                  │
│        │        │  甲○○：對你百依百順不好嘛？                  │
│        │        │  乙○○：你想死就儘量講這種話，沒有關係，你想出│
│        │        │          事，你想死，就儘量講。                │
├────┼────┼────────────────────────┤
│（七）  │95年3月 │  甲○○：你用什麼態度對我，我就用什麼態度對你。│
│        │至12月間│  乙○○：我跟你講啦，這2 天我不會動你媽，以後我│
│        │某日    │          就不敢講啦，你最好想清楚要用什麼態度對│
│        │        │          我，我現在人多的是，時間多的是，我跟你│
│        │        │          玩。                                  │
├────┼────┼────────────────────────┤
│（八）  │95年3月 │  乙○○：你再講一次沒有關係，你再用這種態度沒有│
│        │至12月間│          關係，我最近砸了不少店我也無所謂，沒有│
│        │某日    │          差再砸你那邊，沒有差再弄你媽那裡啦。  │
│        │        │  甲○○：你講完啦。                            │
│        │        │  乙○○：啊，你再用這種態度沒關係啦，哪天突然幾│
│        │        │          個小鬼出現在旁邊，就不要怪我，我話先跟│
│        │        │          你講明啦。                            │
├────┼────┼────────────────────────┤
│（九）  │95年3月 │  乙○○：...你要用這種態度對我，我就讓你每天不 │
│        │至12月間│          用做事。                              │
│        │某日    │                                                │
├────┼────┼────────────────────────┤
│（十）  │95年3月 │  乙○○：你幹嗎不接？                          │
│        │至12月間│  甲○○：就跟你講在睡覺沒有聽到。              │
│        │某日    │  乙○○：你再講一次，...不要再不接，不出聲，不 │
│        │        │          然你妹這幾天出門就注意一下，不要再逼我│
│        │        │          動手，我沒有耐性了。                  │
├────┼────┼────────────────────────┤
│（十一）│95年3月 │  乙○○：我就再錯一次沒關係，這幾天我再出來玩，│
│        │至12月間│          你要逼我出來做兄弟，大家沒好日子過，我│
│        │某日    │          跟你講啦。                            │
├────┼────┼────────────────────────┤
│（十二）│95年3月 │  乙○○：我就直接抓你媽，看你要不要用電話，就用│
│        │至12月間│          你媽的電話打，看你要不要接。          │
│        │某日    │  甲○○：我再下去給你打是不是。                │
│        │        │  乙○○：你馬上下來，你聽到了沒。              │
│        │        │  甲○○：再給我載到很遠的地方威脅我是不是。    │
│        │        │  乙○○：是你講話不會聽，怪誰啊，好好跟我講就沒│
│        │        │          有什麼問題，你不當一回事，當耳邊風。  │
│        │        │  乙○○：我叫你現在下來，下來再講。            │
│        │        │  甲○○：為什麼。                              │
│        │        │  乙○○：下來再講，你現在很屌，你不理我日子會更│
│        │        │          難過，我現在跟你講得很明白，勸你最好把│
│        │        │          話聽進去，我在樓下等你，你不下來，就不│
│        │        │          要怪我，就這樣子。                    │
└────┴────┴────────────────────────┘
 附表2（乙○○發送簡訊給林雅雯部分）
┌────┬────┬────────────────────────┬────────┐
│編  號  │ 時  間 │          恐    嚇   內    容                   │乙○○使用之電話│
├────┼────┼────────────────────────┼────────┤
│（一）  │95年9月1│妳叫妳姐今天最好是接電話，不然明天開始我就直接動│0000000000      │
│        │日晚間7 │手了，到時候妳們日子就難過了，已經先提醒妳們了，│                │
│        │時59分許│最好重視這通簡訊，順便叫妳姐打去問春虹總幹事以後│                │
│        │        │還敢不敢隨便管別人的事                          │                │
├────┼────┼────────────────────────┼────────┤
│（二）  │95年9月3│妳想想看，如果我把妳的照片到處貼會怎樣，妳喜歡躲│0000000000      │
│        │日晚間9 │是不是？我就搞大一點，讓妳出名，看妳到時候怎麼躲│                │
│        │時23分許│                                                │                │
├────┼────┼────────────────────────┼────────┤
│（三）  │95年9月4│妳盡量躲沒關係，這幾天妳盡量過快樂一點，過幾天被│0000000000      │
│        │日晚間10│我抓到後妳日子就難過了，我已經給妳幾天的機會主動│                │
│        │時40分許│跟我聯絡，你以為我抓不到妳是不是，過幾天你就知道│                │
│        │        │了                                              │                │
├────┼────┼────────────────────────┼────────┤
│（四）  │95年10月│跟妳姐說10月2日晚上10點是最後期限，再不開機接電 │0000000000      │
│        │2日凌晨1│話的話，我就不管什麼情面了，我保證妳們以後絕對不│                │
│        │時50分許│會像最近過的這些麼平安，也別想順利工作了，這是最│                │
│        │        │後一次的警告了                                  │                │
└────┴────┴────────────────────────┴────────┘
